【裁判字號】    98,家聲,373
【裁判日期】    981016
【裁判案由】    認可離婚
【裁判全文】
臺灣臺南地方法院民事裁定             98年度家聲字第373號
聲  請  人  乙○○
相  對  人  甲○○
上列當事人間聲請認可離婚事件，本院裁定如下：
    主      文
大陸地區福建省紹安縣人民法院西元二００八年（民國九十七年
）三月十二日所為而於西元二００九年（民國九十八年）三月十
二日生效之（二００八）紹民初字第一八九號民事確定判決應予
認可。
程序費用新臺幣壹仟元由相對人負擔。
    理      由
一、按在大陸地區作成之民事確定裁判，不違背臺灣地區公共秩
    序或善良風俗者，得聲請法院裁定認可，臺灣地區與大陸地
    區人民關係條例第74條第1項定有明文。
二、聲請意旨略以：聲請人乙○○（男，民國○○年○月○○日生，
    臺灣地區人民）與相對人甲○○（女，65年2月28日生，大
    陸地區人民）於95年10月9日在中國福建省紹安縣結婚，96
    年4月10日在我國辦理結婚登記，嗣因故於97年3月12日經中
    國大陸地區福建省紹安縣人民法院以（2008）紹民初字第
    189號民事判決離婚確定，並已於98年6月29日生效，因上開
    大陸地區作成之民事判決，並未違反臺灣地區之公共秩序或
    善良風俗，該判決書及生效證明書，復經財團法人海峽交流
    基金會以（98）南核字第092899號、（98）南核字第107834
    號證明書證明在案，爰依臺灣地區與大陸地區人民關係條例
    第74條第1項，聲請准予認可前揭大陸地區所為之民事確定
    判決，並提出經中國福建省紹安縣蕉城區公證處公證與原本
    相符之該大陸地區民事判決書、案件發生法律效力證明書及
    財團法人海峽交流基金會證書為證。
三、經查：聲請人主張其與相對人於於95年10月9日在中國福建
    省紹安縣結婚，96年4月10日在我國辦理結婚登記，嗣因故
    於97年3月12日經中國大陸地區福建省紹安縣人民法院以（
    2008）紹民初字第189號民事判決離婚確定，並已於98年6月
    29日生效之事實，業經聲請人提出中國大陸地區福建省紹安
    縣人民法院以（2008）紹民初字第189號民事判決、案件發
    生法律效力證明書，業經中國福建省紹安縣公證處及我國財
    團法人海峽交流基金會驗證，有中國福建省紹安縣公證處（
    2009）紹證字第122號、（2009）紹證字第123號證明書及財
    團法人海峽交流基金會以（98）南核字第092899號、（98）
    南核字第107834號證明證明書各一紙在卷足稽，則該民事判
    決書及案件發生法律效力證明書堪信為真正。次查，上開中
    國大陸地區福建省紹安縣人民法院（2008）紹民初字第189
    號民事判決，係就聲請人與相對人間之離婚事件所為之裁判
    ，並未違背我國有關離婚事件專屬管轄之規定。又其判決內
    容略以：「本院以為，原（即相對人）、被告（即聲請人）
    婚前雖有一定了解，但婚後在共同生活期間沒有本著互相尊
    重；互相體諒、平等互助的準則處理好家庭關係，致使夫妻
    感情破裂，經調解合好無效，原告請求離婚，應予准許……
    」等情，核其判決離婚所舉事由，與我國民法第1052 條第2
    項規定相符，足認該判決不違背臺灣地區之公共秩序或善良
    風俗。從而，本件聲請，經核尚無不合，應予認可。
四、依臺灣地區與大陸地區人民關係條例第1條後段、第41條第1
    項，非訟事件法第21條第2項、第24條第1項，民事訴訟法第
    78條，裁定如主文。
中    華    民    國    98    年    10    月    16    日
                  家事法庭    法  官  鄭  彩  鳳
上為正本係照原本作成。
如不服本裁定，應於裁定送達後10日內向本院提出抗告狀（附具
繕本），並應繳納抗告費新臺幣1000元。
中    華    民    國    98    年    10    月    16    日
                              書記官  黃  心  怡


司法院資訊處製作；財團法人民間司法改革基金會備份。
